【裁判字號】    97,易,3614
【裁判日期】    980106
【裁判案由】    傷害等
【裁判全文】
臺灣板橋地方法院刑事判決              97年度易字第3614號
公  訴  人  臺灣板橋地方法院檢察署檢察官
被      告  甲○○
上列被告因傷害等案件，經檢察官提起公訴（97年度偵字第2996
6號），本院判決如下：
    主  文
甲○○傷害人之身體，處有期徒刑伍月，如易科罰金，以新臺幣
壹仟元折算壹日；又公然侮辱人，處拘役參拾日，如易科罰金，
以新臺幣壹仟元折算壹日。
    事  實
一、甲○○與乙○○原係朋友關係，因甲○○向乙○○催討債務
    未果，引起甲○○心生不滿，其於民國97年6 月16日晚間7
    時30分許在位於臺北縣三重市○○街165 巷47號之「全家樂
    卡拉OK」包廂內遇見乙○○，竟基於公然侮辱之犯意，在該
    不特定人得以共見共聞之場所，先持盛水茶杯朝乙○○臉上
    潑灑，而貶損侮辱乙○○之人格，旋另基於傷害他人身體之
    犯意，徒手毆打乙○○，並拉扯乙○○之頭髮，雙方進而扭
    打、倒地，致乙○○受有頭皮血腫，左耳出血傷，胸部11×
    1 、3 ×3 平方公分瘀血擦傷，右上臂15×3 平方公分瘀血
    ，背部4 ×1 、4 ×5 、5 ×2 、6 ×1 、3 ×1 及4 ×1
    平方公分瘀血傷等多處傷害後，另承前公然侮辱之接續犯意
    ，在上開場所，以「幹你娘臭機掰」及「瘋女人、你是在瘋
    什麼」之客觀上足以貶損他人人格之語詞，公然出言辱罵乙
    ○○，使乙○○名譽受損。
二、案經乙○○訴由臺北縣政府警察局三重分局報告臺灣板橋地
    方法院檢察署檢察官偵查後起訴。
    理  由
一、按被告以外之人於審判外之陳述，雖不符刑事訴訟法第159
    條之1 至第159 條之4 之規定，而經當事人於審判程序同意
    作為證據，法院審酌該言詞陳述或書面陳述作成時之情況，
    認為適當者，亦得為證據。當事人、代理人或辯護人於法院
    調查證據時，知有第159 條第1 項不得為證據之情形，而未
    於言詞辯論終結前聲明異議者，視為有前項之同意，刑事訴
    訟法第159 條之5 定有明文。查本件被告於言詞辯論終結前
    ，對於下述本院採為認定犯罪事實依據之各項證據之證據能
    力，均未聲明異議，復經本院於審理時逐一提示予被告表示
    意見，本院審酌該等證據之取得過程並無瑕疵，與本案待證
    事實間復具有相當之關聯性，以之為本案證據並無不當，自
    得採為本件認定事實之基礎，合先敘明。
二、訊據被告甲○○固坦承其於前揭時地持水杯朝乙○○臉上潑
    灑，徒手毆打乙○○雙方進而扭打、倒地及其出言辱罵乙○
    ○「瘋女人」之話語等情，惟矢口否認其係故意拉扯乙○○
    頭髮，亦否認曾以髒話辱罵乙○○，並辯稱其僅於雙方扭打
    時稍微抓一下乙○○頭髮，但非故意傷害云云。經查：
  (一)前揭事實業經證人乙○○於本院審理時證述明確，並有臺北
    縣立醫院驗傷診斷書1 份在卷可憑（見偵查卷第18頁），且
    被告雖有辯解，惟其亦自承確有傷害、公然侮辱犯行已如前
    述，前揭事實堪以認定。
  (二)被告雖辯稱其僅稍微抓一下乙○○頭髮，並非故意傷害云云
    ，惟此部分事實已經證人乙○○於審理時證述明確，且核本
    件告訴人乙○○之傷勢，其受傷部位除胸部、右上臂及背部
    外，其頭皮及連接頭皮下方之左耳，亦分別有血腫、出血傷
    等傷害，有前開驗傷診斷書可憑，是以其受傷部位及情狀而
    論，其頭皮及頭皮附近之左耳，顯然係因受外力劇烈拉扯而
    成傷，足見乙○○此部分證述應非虛妄而屬可信，被告前揭
    所辯應不可採。
  (三)至被告否認曾以髒話辱罵乙○○云云，惟此部分事實已經證
    人乙○○於審理時證述明確，被告與乙○○於本院審理時雖
    各執一詞，惟核證人乙○○此部分證詞與其警詢、偵查時之
    指訴始終一致，且所述情節亦與常情無違，可見乙○○此部
    分證述應係出於親身經歷見聞之記憶而為，況乙○○雖係基
    於告訴人地位證述被告犯行，惟其證詞既經依法具結以擔保
    其憑信性，就本件被告所犯罪行及彼等間利害關係而論，乙
    ○○亦無甘冒偽證風險故為不實證述之理，足見證人乙○○
    此部分證詞應非虛妄，而可採信。至證人即在場被告友人王
    舜亮、戴尚義於偵查中雖均證稱當時未聽到被告以髒話辱罵
    乙○○等語（見偵查卷第28頁），惟證人王舜亮已證稱當時
    被告與乙○○對罵，其不能確定有無聽到被告辱罵乙○○髒
    話等語（見偵查卷第28頁），證人戴尚義亦不能進一步確認
    被告有無以髒話侮辱乙○○，其等模糊不清之證詞，自非可
    採。本件事證已臻明確，被告犯行堪以認定。
三、核被告所為，係犯刑法第309 條第1 項之公然侮辱罪及同法
    第277 條第1 項之傷害罪。被告基於同一公然侮辱之接續犯
    意，先持水杯朝乙○○臉上潑灑，繼而以前揭髒話等語詞公
    然辱罵乙○○，被告在同一場所犯罪之時間極為密接，且侵
    害同一法益，各舉動之獨立性極為薄弱，難以強行分開，應
    視為數個舉動之接續施行，屬接續犯，僅論以一公然侮辱罪
    。被告所犯上開2 罪間，犯意各別，行為互殊，應予分論併
    罰。爰審酌被告因催討債務未果，不循法律途徑解決紛爭，
    竟公然侮辱並以暴力傷害告訴人，且被告犯後對所肇損害無
    心彌補，徒令告訴人身心痛苦，及審酌被告素行尚佳、智識
    程度不高暨其犯罪手段、告訴人所受傷害等一切情狀，分別
    量處如主文所示之刑，並均諭知易科罰金之折算標準。
據上論斷，應依刑事訴訟法第299 條第1 項前段，刑法第309 條
第1 項、第277 條第1 項、第41條第1 項前段、第51條第10款，
刑法施行法第1 條之1 第1 項、第2 項前段，判決如主文。
本案經檢察官彭聖斐到庭執行職務。
中    華    民    國    98    年    1     月    6     日
                  刑事第十一庭  法  官  陳正昇
以上正本證明與原本無異。
如不服本判決應於收受送達後10日內向本院提出上訴書狀，並應
敘述具體理由；其未敘述上訴理由者，應於上訴期間屆滿後20日
內向本院補提理由書（均須按他造當事人之人數附繕本）「切勿
逕送上級法院」
                                書記官  林文達
中    華    民    國    98    年    1     月    7     日
附錄本案論罪科刑法條
刑法第309條
公然侮辱人者，處拘役或 3 百元以下罰金。
以強暴犯前項之罪者，處 1 年以下有期徒刑、拘役或 5 百元以
下罰金。
刑法第277條
傷害人之身體或健康者，處 3 年以下有期徒刑、拘役或 1 千元
以下罰金。
犯前項之罪因而致人於死者，處無期徒刑或 7 年以上有期徒刑；
致重傷者，處 3 年以上 10 年以下有期徒刑。


司法院資訊處製作；財團法人民間司法改革基金會備份。
